【裁判字號】    90,上易,1873
【裁判日期】    900629
【裁判案由】    賭博
【裁判全文】
臺灣高等法院刑事判決                            九十年度上易字第一八七三號
    上  訴  人  臺灣板橋地方法院檢察署檢察官
    被      告  甲○○
右上訴人因被告賭博案件，不服臺灣板橋地方法院八十九年度易字第四三五九號，中
華民國九十年三月十六日第一審判決（起訴案號：臺灣板橋地方法院檢察署八十九年
度偵字第一八二一二號；併辦案號：臺灣板橋地方法院檢察署九十年度偵字第五○五
三號）提起上訴，本院判決如左：
    主  文
原判決關於甲○○部分撤銷。
甲○○連續在公眾得出入之場所賭博財物，處罰金仟元，如易服勞役，以佰元折
算壹日。扣案如附表一、二所示之物品均沒收。
    事  實
一、緣張謝玉霜（業經臺灣板橋地方法院判刑確定）於民國八十九年九月二十二日，
    未依電子遊戲場業管理條例規定向主管機關辦理電子遊戲場業營利事業登記，在
    臺北縣板橋市○○路○段正隆巷四六弄六號自己所經營之「正隆釣蝦場」之公眾
    得出入場所，擺設以電力、電子操縱之電動賭博機具「彈珠台二台」、「麻將台
    三台」、「水果盤二台」、「梭哈一台」、「列車一台」，供不特定人把玩，其
    賭博方式為以一比一之比例，即投入硬幣新臺幣（下同）十元可得十分之方式押
    注，若中獎可得數倍至數十倍不等之積分，反之則分數沒入，若有積分，則須累
    積至整數，始可向張謝玉霜兌換現金，而與不特定人賭博財物，若未押中則賭金
    歸張謝玉霜所有。旋於同日晚間二十三時十五分許，適有賭客甲○○在該址把玩
    電動賭博機具「列車」時，為警當場查獲，並扣得如附表一所示電動賭博機具共
    九台（均含ＩＣ板各乙塊）、賭資八百五十元。
二、緣王逸達（另案臺灣板橋地方法院檢察署偵辦中）自九十年二月十五日起，在台
    北縣板橋市○○路○段二七九號後面經營電動玩具店公眾得出入之場所，擺設以
    電力、電子操縱之電動賭博機具「麻將台七台」、「小丑列車二台」、「王牌對
    決一台」、「水果盤一台」，供不特定人把玩，其賭博方式為以一比一之比例，
    即投入硬幣新臺幣（下同）十元可得十分之方式押注，若中獎可得數倍至數十倍
    不等之積分，反之則分數沒入，若有積分，則須累積至整數，始可向王逸達兌換
    現金，而與不特定人賭博財物，若未押中則賭金歸王逸達所有。乃甲○○竟承前
    賭博之概括犯意，於九十年三月五日晚間八時三十分許，至上址以電動賭博機具
    「麻將台」賭博財物。嗣於同日晚間九時十分許，為警在上址查獲，並扣得如附
    表二所示電動賭博機具共十一台（均含ＩＣ板各乙塊）、賭資四萬四千九百五十
    元。
三、案經臺北縣警察局海山分局報請臺灣板橋地方法院檢察署檢察官偵查起訴及移送
    併辦。
    理  由
一、訊據被告甲○○對於右開事實坦承不諱，核與同案被告張謝玉霜、王逸達於警訊
    中供述情節相符，並有扣案如附表一、二所示之物品附卷可資佐證，本件事證明
    確，被告犯行堪以認定。
二、核被告甲○○所為，係犯刑法第二百六十六條第一項前段之普通賭博罪。被告先
    後二次賭博行為，時間緊接，所犯罪名相同，顯係出於概括之犯意為之，為連續
    犯，應依刑法第五十六條之規定以一罪論，並加重其刑。又被告於九十年三月五
    日晚間八時三十分許之賭博犯行雖未經檢察官起訴，然此部分犯行與已起訴部分
    ，有連續犯之關係，屬裁判上之一罪，故本院得併予審判，附此敘明。
三、原審據以論罪科刑，固非無見。然未及就被告於九十年三月五日晚間八時三十分
    許之賭博犯行併予審判，尚有未洽。公訴人之上訴意旨執以指摘原判決不當，為
    有理由，應由本院將原判決關於甲○○部分撤銷改判。爰審酌被告犯罪之動機僅
    係為一時賭興，對社會治安所造成之危害並非重大，其賭博之次數，及犯罪後之
    態度等一切情狀，量處如主文第二項所示之刑，並諭知易服勞役之折算標準。扣
    案如附表一編號一至五、附表二編號一至四所示電動賭博機具係當場賭博器具，
    扣案如附表一編號六所示賭金現款八百五十元，附表二編號五所示賭金現款四萬
    四千九百五十元係在賭檯上之財物，均應依刑法第二百六十六條第二項規定宣告
    沒收。
據上論斷，應依刑事訴訟法第三百六十九條第一項前段、第三百六十四條、第二百九
十九條第一項前段，刑法第五十六條、第二百六十六條第一項前段、第二項、第四十
二條第二項，罰金罰鍰提高標準條例第一條前段、第二條，判決如主文。
本案經檢察官郭啟東到庭執行職務。
中      華      民      國      九十      年      六    月    二十九    日
                              臺灣高等法院刑事第二十一庭
                                  審判長法  官  葉  騰  瑞
                                        法  官  江  國華
                                        法  官  莊  明  彰
右正本證明與原本無異。
不得上訴。
                                        書記官  廖  嫣  雯
中      華      民      國      九十      年      六    月    二十九    日
附錄：本判決論罪科刑法條全文
刑法第二百六十六條
在公共場所或公眾得出入之場所賭博財物者，處一千元以下罰金，但以供人暫時娛樂
之物為賭博者，不在此限。
當場賭博之器具與在賭檯或兌換籌碼處之財物，不問屬於犯人與否，沒收之。


司法院資訊處製作；財團法人民間司法改革基金會備份。
